臺灣高等法院臺中分院刑事裁定
110年度聲字第1008號
聲  請  人
即  被  告  陳乃寧


指定辯護人  本院公設辯護人陳秋靜
上列聲請人即被告違反毒品危害防制條例案件（本院110 年度上
訴字第471 號），聲請發還扣押物，本院裁定如下
    主  文
扣案之蘋果廠牌iPhone X手機壹支（IMEI：000000000000000 號
，含門號晶片卡壹張），准予發還陳乃寧。
    理  由
一、聲請意旨略以：聲請人即被告陳乃寧（下稱聲請人）前因違
    反毒品危害防制條例案件，遭扣押蘋果廠牌iPhone X手機壹
    支（IMEI：000000000000000 號，含晶片卡壹張），屬聲請
    人所有且並未用於犯罪聯繫，且手機內有諸多幼子照片，請
    准予發還等語。
二、按可為證據或得沒收之物，得扣押之；扣押物若無留存之必
    要者，不待案件之終結，應以法院之裁定或檢察官之命令發
    還之，其係贓物而無第三人主張權利者，應發還被害人，刑
    事訴訟法第133 條第1 項、第142 條第1 項定有明文。又扣
    押物有無繼續扣押必要，為審理法院依案件發展、事實調查
    ，獨立審酌，屬法院裁量的權限。
三、經查，聲請人前因違反毒品危害防制條例案件，經臺中市政
    府警察局刑警大隊於民國108 年7 月3 日，持原審所核發之
    搜索票，於臺中市○區○○街000 號5 樓之2 前執行搜索，扣
    得聲請人所有之前開手機1 支等節，有臺中市政府警察局刑
    警大隊搜索扣押筆錄暨扣押物品目錄表1 份在卷可稽（見偵
    19075 卷一第113 至123 頁），應可認定。本院審酌起訴內
    容並未主張扣案蘋果廠牌iPhone X手機1 支（IMEI：000000
    000000000 號，含晶片卡1 張）有何用以本案犯行等情，且
    起訴書之證據清單亦未引用上開手機作為證明聲請人或其他
    共同被告犯罪事實之證據，或得為沒收之物品情形，復經本
    院函詢公訴人關於聲請人聲請發還上開扣案物之意見，公訴
    人覆以上開手機未經起訴檢察官聲請宣告沒收，請貴院依法
    審酌等語，有臺灣高等法院臺中檢察分署110年4月13日中分
    檢榮字第110上蒞941字第1100000331號函文附卷可參。則扣
    案之蘋果廠牌iPhone X手機1 支（IMEI：000000000000000 
    號，含晶片卡1 張）應無留存必要，而應發還；從而，聲請
    人此部分之聲請，為有理由，應予准許。
四、爰依刑事訴訟法第142 條第1 項前段、第220 條，裁定如主
    文。
中　　華　　民　　國　　110 　年　　4 　　月　　15　　日
            刑事第三庭    審判長法　官  胡  忠  文
　　　　　　　　　　　　        法　官  趙  春  碧
　　　　　　　　　　　　　      法　官  楊  欣  怡
以上正本證明與原本無異。
如不服本裁定，應於收受送達後5日內向本院提出抗告書狀（須
附繕本）。
                                書記官  孫  銘  宏
　　　　　　　　　　　　　　　　
中　　華　　民　　國　　110 　年　　4 　　月　　15　　日